臺灣桃園地方法院刑事判決　　　　　　　95年度訴字第2131號
公　訴　人　臺灣桃園地方法院檢察署檢察官
被　　　告　甲○○
 　　　　　　　　　（另案在臺灣臺北監獄執行中）
上列被告因搶奪等案件，經檢察官提起公訴（95年度偵字第1055
5 號），嗣被告於本院準備程序進行中就起訴為有罪之陳述，經
告知被告簡式審判程序之旨，並聽取當事人之意見後，經本院合
議庭裁定由受命法官獨任進行簡式審判程序，本院判決如下：
    主  文
甲○○竊盜，累犯，處有期徒刑參月，又意圖為自己不法之所有
，而搶奪他人之動產，累犯，處有期徒刑柒月。應執行有期徒刑
玖月。
    事  實
一、甲○○前於民國86年間因偽造有價證券案件，經臺灣臺中地
    方法院判處有期徒刑1 年2 月確定；又於87年間因竊盜案件
    ，經臺灣高等法院高雄分院判處有期徒刑2 年6 月確定，上
    開2 罪裁定定應執行有期處刑3 年4 月確定，於87年4 月15
    日入監執行，於88年11月8 日縮短刑期假釋出監，至90年1
    月13日假釋期滿，未經撤銷，以已執行論。又於89年5 月2
    日至同年12月14日間為7 次竊盜犯行，經臺灣臺北地方法院
    裁定羈押，於89年12月20日入臺北看守所執行羈押，於釋放
    後，詎仍不知警惕，另基於意圖為自己不法所有之犯意，甲
    ○○意圖為自己不法之所有，於90年3 月15日16時40分許，
    至高雄市苓雅區○○○路279 號乙○○所經營之「芭蕉研磨
    平價咖啡屋」內，趁乙○○進入廚房洗手間之際，徒手竊取
    乙○○所有置於該處櫃檯內之皮包1 個（內有現金新臺幣（
    下同）200 元、行動電話2 支、駕照、行照各1 張）。甫得
    手後即為乙○○發現，甲○○見狀即將皮包返還予乙○○，
    並向乙○○求情，經乙○○同意不予報警。惟甲○○見四下
    無人，竟又另行起意，意圖為自己不法之所有，趁乙○○不
    及防備之際，搶奪乙○○拿於手上之前開皮包，得手後逃離
    現場。乙○○即自後追呼，嗣於同日17時5 分許，在高雄市
    苓雅區○○街56號為路人攔下，並報警而查獲上情。
二、案經高雄市政府警察局苓雅分局報告臺灣高雄地方法院檢察
    署檢察官呈請臺灣高等法院檢察署檢察長令轉臺灣板橋地方
    法院檢察署檢察官再呈請令轉臺灣桃園地方法院檢察署檢察
    官偵查起訴暨本院依職權併辦。
    理  由
一、本件被告所犯係死刑、無期徒刑、最輕本刑為3 年以上有期
    徒刑以外之罪，其於準備程序中就被訴事實為有罪之陳述，
    經法官告知簡式審判程序之旨，並聽取公訴人、被告之意見
    後，依刑事訴訟法第273 條之1 第1 項規定，經本院合議庭
    裁定，由受命法官獨任進行簡式審判程序審理，核先敘明。
二、前開之犯罪事實，業據被告於本院審理中均坦承不諱，核與
    證人即被害人乙○○於警詢、檢察官偵查中證述相符，復有
    贓物認領保管單1 紙可資佐證，足認被告前揭自白與事實相
    符，堪以採信。又被告前於89年5 月2 日至同年12月14日間
    有連續7 次竊盜犯行，經臺灣臺北地方法院裁定羈押，於89
    年12月20日入臺北看守所執行羈押，其於釋放後所為之本案
    竊盜犯行，即難認與羈押前所為前開7 次竊盜犯行出於概括
    犯意，被告本次犯行，應係另行起意，附此敘明。本件事證
    明確，自應依法論科。
三、論罪科刑：
（一）按行為後法律有變更者，適用行為時之法律。但行為後之
      法律有利於行為人者，適用最有利於行為人之法律，刑法
      第2 條第1 項定有明文，此條規定乃與刑法第1 條罪刑法
      定主義契合，而貫徹法律禁止溯及既往原則，係規範行為
      後法律變更所生新舊法律比較適用之準據法，是刑法第2
      條本身雖經修正，但刑法第2 條既屬適用法律之準據，本
      身尚無比較新舊法之問題，應一律適用裁判時之現行刑法
      第2 條規定以決定適用之刑罰法律，先予辨明。又以本次
      刑法修正之比較新舊法，應就罪刑有關之共犯、未遂犯、
      想像競合犯、牽連犯、連續犯、結合犯，以及累犯加重、
      自首減輕暨其他法定加減原因（如身分加減）與加減例等
      一切情形，綜其全部罪刑之結果而為比較，且從刑附屬於
      主刑，除法律有特別規定者外，依主刑所適用之法律（參
      照最高法院95年5 月23日95年度第8 次刑庭會議決議）。
      又行為後刑法條文經修正，若僅為條文修正、實務見解明
      文化之修正，非法律變更，無有利、不利情形，應適用裁
      判時法（參照最高法院95年11月7 日95年度第21次刑庭會
      議決）。再者，易刑處分，非關主、從刑或刑之加重、減
      輕、免除等事項，故無整體適用法律之必要，再犯罪在新
      法施行前，新法施行後，緩刑之宣告，應適用新法第74條
      之規定（參高等法院暨所屬法院95年法律座談會刑事類提
      案第1 號參考資料、第7 號）。又修正後刑法第55條，雖
      將舊刑法第55條後段關於牽連犯之規定刪除，但其前段關
      於想像競合犯之規定並無變更，而其但書係科刑之限制，
      為法理之明文化，亦非屬法律之變更，並無適用修正後刑
      法第2 條第1 項之規定比較新舊法適用之問題。又新刑法
      第47條雖將舊刑法修正限制為受徒刑之執行完畢，或一部
      之執行而赦免後，5 年以內「故意」再犯有期徒刑以上之
      罪者，始成立累犯。但上述新舊法之規定，對於本件被告
      「故意」犯罪，亦無所謂「有利或不利」之情形，依上說
      明，應無適用修正後刑法第2 條第1 項之規定比較新舊法
      適用之問題（參最高法院95年度臺上字第5589號判決意旨
      ）。經查：
    (1)被告犯罪時之刑法第33條第5 款原規定：「罰金：1 元以
      上」；而95年7 月1 日修正公布施行之刑法33條第5 款則
      規定：「罰金：新臺幣1,000 元以上，以百元計算之」，
      業將科處罰金之最低額提高至新臺幣1,000 以上，修正前
      之規定顯對於被告較為有利。
    (2)被告行為時刑法第51條規定第5 款規定：「宣告多數有期
      徒刑者，於各刑中之最長期以上，各刑合併之刑期以下，
      定其刑期。但不得逾20年。」修正後刑法第51條第5 款規
      定：「宣告多數有期徒刑者，於各刑中之最長期以上，各
      刑合併之刑期以下，定其刑期。但不得逾30年」，比較結
      果，修正後刑法並非較有利於行為人。
    (3)綜合上述各條文修正前、後之比較，揆諸前揭最高法院決
      議及修正後刑法第2 條第1 項前段、後段規定之「從舊、
      從輕」原則，應全部適用被告行為時之法律，即修正前刑
      法之相關規定予以論處。
（二）核被告甲○○竊取乙○○財物所為，係犯刑法第320 條第
      1 項之普通竊盜罪；就搶奪乙○○財物之所為，係犯同法
      第325 條第1 項之普通搶奪罪。被告所為上開2 行為，犯
      意各別，犯罪構成要件不同，應予分論併罰。又被告如事
      實欄所載之犯罪科刑執行情形，有臺灣高等法院被告全國
      前案紀錄表1 份在卷可稽，其於有期徒刑執行完畢5 年內
      故意再犯本件有期徒刑以上之罪，不論依修正前、後之刑
      法規定均構成累犯，應依修正後刑法第47條規定論以累犯
      並加重其刑。爰審酌被告除前開經論以累犯之犯行外，另
      有多次竊盜前科，素行不佳，前因竊盜案件為警查獲且遭
      羈押，猶不知警惕，再為本案竊盜犯行，自無可取，惟衡
      其本件所行竊、搶奪之時間接近，對象為同一人，所得財
      物不高，且行為後即為警查獲，被害人取回所失財物，所
      生損害非鉅，且被告犯罪後於本院審理時坦承犯行，態度
      尚稱良好等情狀，分別量處如主文所示之刑，並定其應執
      行之刑，以資懲戒。
據上論斷，應依刑事訴訟法第273 條之1 第1 項、第299 條第1
項前段，修正後刑法第2 條第1 項前段、刑法第320 條第1 項、
第325 條第1 項、第51條第5 款、修正後刑法第47條第1 項，刑
法施行法第1 條之1 ，判決如主文。
本案經檢察官施宣旭到庭執行職務。
中　　華　　民　　國　　96　　年　　1 　　月　　22　　日
                        刑事第九庭  法　官　何燕蓉
以上正本證明與原本無異。
如不服本判決，應於判決送達後10日內向本院提出上訴狀（應附
繕本）。
       　　　　　　　　　　　　　　 書記官　許弘樺
中　　華　　民　　國　　96　　年　　1 　　月　　22　　日
